【裁判字號】    97,台上,5844
【裁判日期】    971120
【裁判案由】    偽造文書等罪
【裁判全文】
最高法院刑事判決            九十七年度台上字第五八四四號
上  訴  人  甲○○
上列上訴人因偽造文書等罪案件，不服台灣高等法院中華民國九
十七年九月二十三日第二審判決（九十七年度上訴字第三五一五
號，起訴案號：台灣台北地方法院檢察署九十七年度偵字第七九
四一號），提起上訴，本院判決如下：
    主  文
上訴駁回。
    理  由
一、偽造文書部分
按刑事訴訟法第三百七十七條規定，上訴於第三審法院，非以判
決違背法令為理由，不得為之。是提起第三審上訴，應以原判決
違背法令為理由，係屬法定要件。如果上訴理由書狀並未依據卷
內訴訟資料，具體指摘原判決不適用何種法則或如何適用不當，
或所指摘原判決違法情事，顯與法律規定得為第三審上訴理由之
違法情形，不相適合時，均應認其上訴為違背法律上之程式，予
以駁回。本件原判決撤銷第一審不當之判決，改判論處上訴人甲
○○連續行使偽造私文書罪刑，已詳敘認定犯罪事實之依據及憑
以認定之理由，從形式上觀察，並無任何違背法令之處。查修正
前刑法之連續犯，須以行為人於犯罪之初，自始基於一個概括之
犯意，連續實行數個犯罪構成要件相同罪名之行為，始足當之；
若中途另行起意，縱所犯為同一罪名，究屬數罪併罰之問題，而
非連續犯。上訴人於民國九十二年十月間及九十四年九月間起，
先後所犯詐欺取財犯行，時間相隔二年，顯非於犯罪之初，自始
基於一個概括之犯意而為，原判決以九十四年九月間起所犯詐欺
行為與行使偽造私文書犯行，有修正前刑法上牽連犯之關係，從
一重論以連續行使偽造私文書罪，適用法則，核無不合。又原判
決認定上訴人於九十四年十月三十日至十一月四日間，盜蓋「高
肇嘉」方形印章於台北國際商業銀行取款憑條存戶簽章欄上，嗣
於九十四年十一月至九十五年六月間，始在取款憑條上填寫帳號
及金額，以盜領存款等情。所認定之犯罪時間復無矛盾之處。上
訴意旨未依據卷內資料，具體指摘原判決如何違背法令，置原判
決之論敘於不顧，仍執陳詞，對原審採證認事職權之適法行使，
任意爭執，難謂已符合首揭法定上訴要件，其上訴違背法律上之
程式，應予駁回。
一、詐欺部分
刑事訴訟法第三百七十六條所列各罪之案件，經第二審判決者，
不得上訴於第三審法院。本件上訴人於九十二年十月間所犯詐欺
部分，原審係依刑法第三百三十九條第一項論處罪刑，核屬刑事
訴訟法第三百七十六條第四款之案件。依首開說明，既經第二審
判決，自不得上訴於第三審法院，上訴人猶提起上訴，顯為法所
不許，應併予駁回。
據上論結，應依刑事訴訟法第三百九十五條前段，判決如主文。
中    華    民    國  九十七  年   十一   月   二十   日
                      最高法院刑事第十一庭
                          審判長法官  花  滿  堂
                                法官  黃  正  興
                                法官  陳  東  誥
                                法官  洪  昌  宏
                                法官  陳  世  雄
      本件正本證明與原本無異
                                      書  記  官
中    華    民    國  九十七  年   十一   月  二十四  日
                                                Ａ


司法院資訊處製作；財團法人民間司法改革基金會備份。
